# 评估调账

提问人：xiang.wu 时间：2010-09-28 16:09:13
请教版主：
现在 100 ％收购股权的话，是否还需要按评估值进行调账？ 如果是同一控制下的收购是否处理有所不同？ 同一控制下的收购价格和净资产评估价值不一样，那对于收购方如何进行账务处理？在合并报表时如何进行账务处理？
谢谢！

回答人：chenyiwei
回复 沙发 fanxu7788 的帖子基本上赞同你的意见。

回答人：chenyiwei
回复 板凳 wanglun0826 的帖子我理解您所提到的主要是评估的技术性问题。但就评估结果能否据以调账以及调账和会计处理的方法而言，fanxu7788的答复基本上是以现行准则及其讲解为依据的，因此应当认为是符合现行的会计规定的。

回答人：chenyiwei
回复 地板 wanglun0826 的帖子从会计准则角度而言，在明确了何时以账面价值为基础进行企业合并的处理，何时按公允价值为基础处理之后，如何确定公允价值（包括如何利用评估专业机构的工作），确实属于技术性问题的范畴。fanxu7788对会计处理原则的表述并无不当之处。 当然，在考虑如何利用评估报告时，确实需要考虑评估目的和评估报告用途与会计处理目的的相关性，并且据此对评估机构的工作提出相关要求，这一点也是会计师需要注意的。

回答人：chenyiwei
回复 8 楼 wanglun0826 的帖子购买方按照非同一控制下企业合并的会计处理原则对所取得的被购买方各项可辨认资产、负债进行计量时，如无特殊情况，一般应当可以以该评估报告后附的单项资产、负债评估明细表为基础确定的价值作为购买日公允价值进行会计确认与初始计量，同时按准则规定确认递延所得税（并调整购买日取得的被购买方净资产）。实际支付的购买对价的公允价值与按照上述方法确定的被购买方可辨认净资产公允价值之间的差额确认为商誉或者负商誉处理。 这里的“调帐”与购买日的公允价值计量两个概念还是有区别的。不一定表示被购买企业一定要按公允价值对其自身帐务进行调整。

回答人：chenyiwei
回复 11 楼 wanglun0826 的帖子在根据评估结果进行帐务调整，或者进行非同一控制下合并等涉及利用评估工作确定公允价值的会计处理时，确实需要考虑评估的目的和报告用途限制等因素，以确定其与会计处理的目的是否一致。 如果是企业净资产整体价值评估报告，一般会要求该评估机构（或者要求企业聘请其他评估机构）同时进行单项资产的评估，以单项资产价值作为可辨认资产、负债的公允价值的确定依据，并将交易对价与可辨认净资产公允价值之间的差额确认为商誉。企业整体价值评估的结果是不能简单分摊到各单项可辨认资产和负债的。